---
title: "Análise da precisão"
output: html_notebook
---

```{r}
library(tidyverse)
library(here)
library(modelr)
library(broom)
library(dplyr)
theme_set(theme_bw())
```

## Os dados

```{r carrega}
reclamacoes = read_csv(here("reclamacoes-avaliadas-20180703.csv"))
sentimentos = read_csv(here("sentimento.csv"))
reclamacoes = reclamacoes %>% mutate(comprimento_reclamacao = str_length(reclamacao))
```

```{r incrementando}

#inserindo colunas comprimento da reclamacao, do titulo e quantidade de exclamações
reclamacoes <- reclamacoes %>% mutate(reclamacao.length = str_length(reclamacao),
                                      titulo.length = str_length(titulo),
                                      numero.de.capslock = str_count(reclamacao,"[A-Z]"),
                                      reclamacao.qtdExclamacao = str_count(reclamacao, "[!]"),
                                      reclamacao.qtdNums = str_count(reclamacao,"[0-9]+"),
                                      reclamacao.qtdInterrogacao = str_count(reclamacao,"[?]"))



```

`reclamacoes_l` tem um formato long em vez de wide (explicado [aqui](https://sejdemyr.github.io/r-tutorials/basics/wide-and-long/)).



```{r junta}
reclamacoes = reclamacoes %>% 
    left_join(sentimentos, by = "id")


reclamacoes_l = reclamacoes %>%  
    select(-palavras_op30, -palavras_sent, -grupo_avaliando) %>% 
    gather(key = "lexico", 
           value = "polaridade", 
           sentimento_op30, sentimento_sent)
reclamacoes_l %>% View()
```

Converte polaridades para escala 0-5

```{r}

normalized_pol <- BBmisc::normalize(sentimentos$sentimento_op30, method= 'range', range = c(5,1))

#reclamacoes_l <-

# Faça você mesmo. Crie a variável polaridade_normalizada
 reclamacoes_l = reclamacoes_l %>% 
     group_by(lexico) %>% 
     mutate(polaridade_normalizada = normalized_pol)
```

Calcula o erro (SSE) por reclamação

```{r}
reclamacoes_l = reclamacoes_l %>% 
    mutate(erro = (insatisfacao - normalizados)**2)
```


## EDA

Inicial. Faça os gráficos a mais que achar necessário para entender os dados que temos de resultado. Lembrando de nossa questão: Quão eficazes são os métodos de análise de sentimento baseados em léxicos para estimar o nível de insatisfação de reclamações recebidas pelo reclameaqui do governo federal? Existe um exemplo de EDA no repositório. Uma decisão importante a ser usada é se vamos considerar as avaliações humanas onde houve muita discordância sobre o nível de insatisfação.

###Como avaliar a eficácia dos métodos?  
Uma medida interessante da eficiência desses métodos é calcular a soma dos erros ao quadrado (SSE) considerando o que o método definiu como a polaridade_normalizada e o que a avaliação humana definiu como a insatisfação.

```{r}
reclamacoes %>% 
    ggplot(aes(x = sentimento_op30, y = sentimento_sent)) + 
    geom_abline(slope = 1, intercept = 0, color = "grey") + 
    geom_count(alpha = .7) 
```

```{r}
reclamacoes_l %>% 
    ggplot(aes(x = insatisfacao, y = normalizados, group = insatisfacao)) + 
    geom_abline(slope = 1, intercept = 0, color = "grey") + 
    geom_jitter(alpha = .7)  + 
    facet_wrap(~ lexico)
reclamacoes_l %>% 
    ggplot(aes(x = insatisfacao, y = erro, group = insatisfacao)) + 
    geom_jitter(alpha = .5)  +
    #geom_boxplot() + 
    facet_wrap(~ lexico)
```


## Há relação entre o léxico e o erro?
Agora um modelo para responder sua pergunta.
```{r}
modelo1 = lm(insatisfacao ~ normalizados, data = reclamacoes_l)

tidy(modelo1, conf.int = TRUE, conf.level = 0.95)
glance(modelo1)
```

```{r}
reclamacoes_augmented = reclamacoes_l %>% 
  add_predictions(modelo1) 

reclamacoes_augmented %>% 
  ggplot(aes(x = normalizados)) + 
  geom_line(aes(y = pred), colour = "brown") + 
  geom_point(aes(y = insatisfacao)) + 
  labs(y = "Insatisfação")

```
    Para encontrar uma relação entre o léxico e o erro, criou-se um modelo que realiza a regressão entre normalizados(Valores do lexico) e insatisfaçao(mediana dos voluntários), observando o R² com valor bem próximo a 0, chega-se a conclusão que nao existe relação entre as variáveis, sendo elas independentes.



```{r}
#Cria variável dummy para preditor categórico
reclamacoes_l = reclamacoes_l %>% mutate(lexico.dummy = if_else(lexico == "sentimento_sent", 1, 0))
#Você precisa entender o que fez acima para interpretar sua regressão
#Você pode também criar uma variável dummy para o órgao (se anac ou inss)
reclamacoes_l = reclamacoes_l %>% mutate(orgao.dummy = if_else(orgao == "inss-ministerio-da-previdencia-social", 1, 0))

GGally::ggcorr(data = reclamacoes_l, label = TRUE)
lm_reclamacao  = lm(insatisfacao ~  numero.de.capslock + comprimento_reclamacao + titulo.length + erro +
                        reclamacao.qtdExclamacao + polaridade_normalizada + reclamacao.qtdNums,
                        data = reclamacoes_l)
tidy(lm_reclamacao , conf.int = TRUE, conf.level = 0.95)
glance(lm_reclamacao )
```

Regressão múltipla foi utilizada para analisar se as variáveis: **quantidade de caracteres em caixa alta, quantidade de caracteres do texto e do título da reclamação, quantidade de exclamações e números**, possuem uma associação significativa com o erro na estimativa de instatisfação da reclamação. Os resultados da regressão indicam através do *r²*(0.505) que modelo não faz uma boa representação dos dados.