---
title: "Análise da precisão"
output: html_notebook
---

```{r}
library(tidyverse)
library(here)
library(modelr)
library(broom)
library(dplyr)
theme_set(theme_bw())
```

## Os dados

```{r carrega}
reclamacoes = read_csv(here("reclamacoes-avaliadas-20180703.csv"))
sentimentos = read_csv(here("sentimento.csv"))
reclamacoes = reclamacoes %>% mutate(comprimento_reclamacao = str_length(reclamacao))
```

`reclamacoes_l` tem um formato long em vez de wide (explicado [aqui](https://sejdemyr.github.io/r-tutorials/basics/wide-and-long/)).



```{r junta}
reclamacoes = reclamacoes %>% 
    left_join(sentimentos, by = "id")


reclamacoes_l = reclamacoes %>%  
    select(-palavras_op30, -palavras_sent, -grupo_avaliando) %>% 
    gather(key = "lexico", 
           value = "polaridade", 
           sentimento_op30, sentimento_sent)
reclamacoes_l %>% View()
```

Converte polaridades para escala 0-5

```{r}

normalized_pol <- BBmisc::normalize(sentimentos$sentimento_op30, method= 'range', range = c(5,1))

#reclamacoes_l <-

# Faça você mesmo. Crie a variável polaridade_normalizada
 reclamacoes_l = reclamacoes_l %>% 
     group_by(lexico) %>% 
     mutate(polaridade_normalizada = normalized_pol)
```

Calcula o erro (SSE) por reclamação

```{r}
reclamacoes_l = reclamacoes_l %>% 
    mutate(erro = (insatisfacao - normalizados)**2)
```


## EDA

Inicial. Faça os gráficos a mais que achar necessário para entender os dados que temos de resultado. Lembrando de nossa questão: Quão eficazes são os métodos de análise de sentimento baseados em léxicos para estimar o nível de insatisfação de reclamações recebidas pelo reclameaqui do governo federal? Existe um exemplo de EDA no repositório. Uma decisão importante a ser usada é se vamos considerar as avaliações humanas onde houve muita discordância sobre o nível de insatisfação.

###Como avaliar a eficácia dos métodos?  
Uma medida interessante da eficiência desses métodos é calcular a soma dos erros ao quadrado (SSE) considerando o que o método definiu como a polaridade_normalizada e o que a avaliação humana definiu como a insatisfação.

```{r}
reclamacoes %>% 
    ggplot(aes(x = sentimento_op30, y = sentimento_sent)) + 
    geom_abline(slope = 1, intercept = 0, color = "grey") + 
    geom_count(alpha = .7) 
```

```{r}
reclamacoes_l %>% 
    ggplot(aes(x = insatisfacao, y = normalizados, group = insatisfacao)) + 
    geom_abline(slope = 1, intercept = 0, color = "grey") + 
    geom_jitter(alpha = .7)  + 
    facet_wrap(~ lexico)
reclamacoes_l %>% 
    ggplot(aes(x = insatisfacao, y = erro, group = insatisfacao)) + 
    geom_jitter(alpha = .5)  +
    #geom_boxplot() + 
    facet_wrap(~ lexico)
```


## Há relação entre o léxico e o erro?

Agora um modelo para responder sua pergunta.

```{r incrementando}

#inserindo colunas comprimento da reclamacao, do titulo e quantidade de exclamações
reclamacoes <- reclamacoes %>% mutate(reclamacao.length = str_length(reclamacao),
                                      titulo.length = str_length(titulo),
                                      reclamacao.qtdExclamacao = str_count(reclamacao, "[!]"),
                                      reclamacao.qtdNums = str_count(reclamacao,"[0-9]+"),
                                      reclamacao.qtdInterrogacao = str_count(reclamacao,"[?]"))

# insere coluna com número de letras em capslock
reclamacoes$numero.de.capslock <- str_count(reclamacoes$reclamacao, "\\b[A-Z]{2,}\\b")



```

```{r}
#Cria variável dummy para preditor categórico
reclamacoes_l = reclamacoes_l %>% mutate(lexico.dummy = if_else(lexico == "sentimento_sent", 1, 0))
#Você precisa entender o que fez acima para interpretar sua regressão
#Você pode também criar uma variável dummy para o órgao (se anac ou inss)
reclamacoes_l = reclamacoes_l %>% mutate(orgao.dummy = if_else(orgao == "inss-ministerio-da-previdencia-social", 1, 0))

#GGally::ggpairs(reclamacoes_l %>% select(orgao.dummy, normalizados, erro, titulo.length, numero.de.capslock, comprimento_reclamacao, lexico.dummy))
GGally::ggcorr(data = reclamacoes_l, label = TRUE)
lm1 = lm(insatisfacao ~  numero.de.capslock+comprimento_reclamacao+titulo.length+erro+reclamacao.qtdExclamacao+polaridade_normalizada+reclamacao.qtdNums, data = reclamacoes_l)
tidy(lm1, conf.int = TRUE, conf.level = 0.95)
glance(lm1)
```

**Dica** - o texto de resultado que queremos produzir é algo como: 

Regressão múltipla foi utilizada para analisar se VarIndep1 e VarIndep2 tem uma associação significativa com o erro na estimativa de instatisfação da reclemação. Os resultados da regressão indicam que um modelo com os 2 preditores no formato Erro = XXX.VarIndep1 + YYY.VarIndep2 explicam XX,XX% da variância da variável de resposta (R2 = XX,XX). VarIndep1, medida como/em [unidade ou o que é o 0 e o que é 1] tem uma relação significativa com o erro (b = [yy,yy;  zz,zz], IC com 95%), assim como VarIndep2 medida como [unidade ou o que é o 0 e o que é 1] (b = [yy,yy;  zz,zz], IC com 95%). O aumento de 1 unidade de VarIndep1 produz uma mudança de...