---
title: "Análise Exploratória Metodologia"
output: 
  html_document: default
  html_notebook: default
  
---

```{r libraries, echo=FALSE, warning = FALSE, message = FALSE} 
#Libraries
library(readr)
library(dplyr)
library(stringr)
library(plotly)
library(magrittr)
library(vegalite)
library(jsonlite)
```

```{r readData, echo=FALSE, message=FALSE, warning=FALSE, paged.print=TRUE}
#Data
dados <- read_csv("20181610-reclamacoes-selecionadas.csv")
aval <- read_csv("avaliacoes-20181030.csv")
```

## Introdução

Pretendemos aqui resolver as questões a seguir com o intuito de traçar uma relação com o índice de insatisfação.

**Perguntas:**

1. Quantidade de caracteres do texto de cada reclamação ?
2. Quantidade de caracteres dos títulos ?
3. Quantidade de caracteres uppercase ?
4. Quantidade de sinais de exclamação ?
5. Qual órgão teve mais reclamações de maior valor(4 ou 5)?
6. Reclamações mais curtas têm menor pontuação de insatisfação?
7. Reclamações com presença de palavras em caixa alta apresentam grande pontuação de insatisfação?
8. Qual orgão possui mais reclamações com maior número de caracteres nos textos?

## Respondendo perguntas


#### Sobre os dados das reclamações

```{r calcData}
dados <- dados %>%
          select(ID, orgao, título, reclamação) %>%
          mutate(length_titulo = as.integer(str_length(título)-13), length_reclamacao= str_length(reclamação), number_upper_titulo = str_count(título, "[A-Z]"), number_upper_recl=str_count(reclamação, "[A-Z]"), number_exclamacao=str_count(reclamação, "[!]"))

depoimentos <- dados$reclamação 

ordered <- dados[order(dados$length_reclamacao, decreasing=TRUE),]
ordered <- ordered[!is.na(ordered$ID),]
```

Nessa parte iremos responder as perguntas **1-4**, para isso utilizamos as funções *str_count, str_lenght* da biblioteca **stringr**,  a seguir os dados serão  expostos.
```{r visTitleLen}

vegalite(export =TRUE) %>%
  add_data(ordered) %>%
  encode_x(field = 'ID', type = 'ordinal') %>% 
  axis_x(title='ID da Reclamação') %>% 
  encode_y(field = 'length_titulo', type = "quantitative" )  %>%
  axis_y(title='Caracteres no título') %>% 
  encode_color(field = 'orgao', type= 'nominal') %>% 
  legend_color(title='Orgão') %>% 
  mark_area() -> v1

v1
```
Podemos observar que as reclamações vindas da ANAC têm maior quantidade de caracteres em seu título do que as reclamações vindas do INSS.

```{r visTextLen}
vegalite(export =TRUE) %>% 
  add_data(ordered) %>% 
  view_size(width = 300) %>% 
  encode_y(field= 'orgao', type = 'ordinal') %>% 
  axis_y(title='Orgão') %>% 
  encode_x(field='length_reclamacao', type='quantitative') %>% 
  axis_x(title='Caracteres no texto da Reclamação') %>% 
  encode_color(field='orgao', type='nominal') %>% 
  legend_color(title='Orgão') %>% 
  mark_tick() -> v2

v2
```
É possível observar que as concentrações das reclamações vindas dos dois orgãos estão em um intervalo próximo em relação a quantidade de caracteres presentes no texto. Porém há uma tendência das reclamações vindas da ANAC a serem mais longas.

```{r visCharUpperRecl}
vegalite(export =TRUE) %>% 
  add_data(ordered) %>% 
  view_size(800,300) %>% 
  encode_x(field='number_upper_titulo', type='quantitative') %>% 
  axis_x(title='Caixa alta título') %>% 
  encode_y(field='number_upper_recl') %>% 
  axis_y(title='Caixa alta no texto') %>% 
  encode_color(field='orgao', type='nominal', stack='center') %>% 
  legend_color(title='Orgão') %>% 
  mark_bar() -> v3

v3
```
Observa-se que não há, visualmente, uma correlação linear entre a quantidade de palavras caixa alta no título e texto da reclamação. Nota-se também que reclamações advindas do INSS tendem a ter maior uso de caixa alta nos títulos e também no corpo das reclamações em relação às reclamações da ANAC.

### Sobre os orgãos

```{r orgData}
#head(ordered)

colnames(aval)[2] <-"ID"
ren_aval <- aval %>%
  select(ID, `Grau de insatisfação`) %>%
  group_by(`ID`) %>% 
  summarize(avaliacao_media = mean(`Grau de insatisfação`), avaliacao_mediana = median(`Grau de insatisfação`))

ren_aval <- ren_aval[!is.na(ren_aval$ID),]


qtd_reclamacao <- ordered %>%
  group_by(orgao) %>%
  summarize(qtd_reclamacao=n())

merge_frames <- merge(x = ordered, y = ren_aval, by = "ID", all = TRUE)
```

Uma vez possuindo os dados sobre as reclamações como quantidade de caracteres, iremos responder relacionando com os orgãos.


5. Qual órgão teve mais reclamações de maior valor(4 ou 5)?
6. Reclamações mais curtas têm menor pontuação de insatisfação?
7. Reclamações com presença de palavras em caixa alta apresentam grande pontuação de insatisfação?


```{r avaliacaoPorOrgQntChar}
vegalite( export =TRUE) %>% 
  add_data(merge_frames) %>% 
  view_size(800,300) %>% 
  encode_x(field='avaliacao_media', type='quantitative') %>% 
  axis_x(title='Média de insatisfação da avaliação') %>% 
  encode_y(field='length_reclamacao', type='quantitative') %>% 
  axis_y(title='Quantidade de caracteres no texto') %>% 
  encode_color(field='orgao', type='nominal') %>% 
  legend_color(title='Orgão') %>% 
  mark_bar() -> v5

v5

```



```{r avaliacaoPorCaixaAltaPorOrg}
vegalite( export =TRUE) %>% 
  add_data(merge_frames) %>% 
  view_size(800,300) %>% 
  encode_x(field='avaliacao_media', type='quantitative') %>% 
  axis_x(title='Média de insatisfação da avaliação') %>% 
  encode_y(field='number_upper_recl', type='quantitative') %>% 
  axis_y(title='Quantidade de caracteres no texto') %>% 
  encode_color(field='orgao', type='nominal') %>% 
  legend_color(title='Orgão') %>% 
  mark_bar() -> v5

v5
```


