---
title: "Análise Exploratória Metodologia"
output: 
  html_document: default
  html_notebook: default
  
---

```{r setup, echo=FALSE, warning = FALSE, message = FALSE} 
#Libraries
library(readr)
library(dplyr)
library(stringr)
library(plotly)
library(magrittr)
library(vegalite)
```

```{r data, echo=FALSE, message=FALSE, warning=FALSE, paged.print=TRUE}
#Data
dados <- read_csv("20181610-reclamacoes-selecionadas.csv")
aval <- read_csv("avaliacoes-20181030.csv")
```

## Introdução

Pretendemos aqui resolver as questões a seguir com o intuito de traçar uma relação com o índice de insatisfação.

**Perguntas:**

1. Quantidade de caracteres do texto de cada reclamação ?
2. Quantidade de caracteres dos títulos ?
3. Quantidade de caracteres uppercase ?
4. Quantidade de sinais de exclamação ?
5. Qual órgão teve mais reclamações de maior valor(4 ou 5)?
6. Reclamações mais curtas têm menor pontuação de insatisfação?
7. Reclamações com presença de palavras em caixa alta apresentam grande pontuação de insatisfação?
8. Qual orgão possui mais reclamações com maior número de caracteres nos textos?

## Respondendo perguntas


#### Sobre os dados das reclamações

```{r}
dados <- dados %>%
          select(ID, orgao, título, reclamação) %>%
          mutate(length_titulo = (str_length(título)-13), length_reclamacao= str_length(reclamação), number_upper_titulo = str_count(título, "[A-Z]"), number_upper_recl=str_count(reclamação, "[A-Z]"), number_exclamacao=str_count(reclamação, "[!]"))

depoimentos <- dados$reclamação 

ordered <- dados[order(dados$length_reclamacao, decreasing=TRUE),]
ordered <- ordered[!is.na(ordered$ID),]
```

Nessa parte iremos responder as perguntas **1-4**, para isso utilizamos as funções *str_count, str_lenght* da biblioteca **stringr**,  a seguir os dados serão  expostos.


### Sobre os orgãos

```{r}
#head(ordered)

colnames(aval)[2] <-"ID"
ren_aval <- aval %>%
  select(ID, `Grau de insatisfação`) %>%
  group_by(`ID`) %>% 
  summarize(avaliacao_media = mean(`Grau de insatisfação`), avaliacao_mediana = median(`Grau de insatisfação`))

ren_aval <- ren_aval[!is.na(ren_aval$ID),]


qtd_reclamacao <- ordered %>%
  group_by(orgao) %>%
  summarize(qtd_reclamacao=n())

merge_frames <- merge(x = ordered, y = ren_aval, by = "ID", all = TRUE)
```

Uma vez possuindo os dados sobre as reclamações como quantidade de caracteres, iremos responder relacionando com os orgãos.


